臺灣臺南地方法院刑事裁定
111年度聲字第820號
聲  請  人  臺灣臺南地方檢察署檢察官
受  刑  人  陳宜芯


                    現於法務部○○○○○○○○○○○執                      行中
上列聲請人因受刑人數罪併罰有二裁判以上，聲請定其應執行之
刑（111年度執字第2843號、111年度執聲字第570號），本院裁
定如下：
    主  文
陳宜芯所犯如附表所示之罪，應執行有期徒刑壹年貳月。
    理  由
一、本件聲請意旨略以：上列受刑人因犯洗錢防制法等案件，先
    後經判決如附表（即受刑人陳宜芯定應執行刑案件一覽表）
    所示之罪刑確定，應依刑法第53條及第51條第5款規定，定
    其應執行之刑，爰依刑事訴訟法第477條第1項聲請裁定等語
    。
二、按裁判確定前犯數罪者，併合處罰之。但有下列情形之一者
    ，不在此限：一、得易科罰金之罪與不得易科罰金之罪。二
    、得易科罰金之罪與不得易服社會勞動之罪。三、得易服社
    會勞動之罪與不得易科罰金之罪。四、得易服社會勞動之罪
    與不得易服社會勞動之罪。前項但書情形，受刑人請求檢察
    官聲請定應執行刑者，依第51條規定定之，刑法第50條定有
    明文。是於同時有得易科罰金、得易服社會勞動及不得易刑
    處分之情形者，須經受刑人請求，檢察官始得據以聲請定應
    執行刑。次按數罪併罰，有二裁判以上者，依第51條之規定
    ，定其應執行之刑，刑法第53條定有明文。數罪併罰，分別
    宣告其罪之刑，如宣告多數有期徒刑者，於各刑中之最長期
    以上，各刑合併之刑期以下，定其刑期，但不得逾30年，刑
    法第51條第5款亦有明定。再按法律上屬於自由裁量之事項
    ，有其外部性界限及內部性界限，並非概無拘束。依據法律
    之具體規定，法院應在其範圍選擇為適當之裁判者，為外部
    性界限；而法院為裁判時，應考量法律之目的，及法律秩序
    之理念所在者，為內部性界限。法院為裁判時，二者均不得
    有所踰越。在數罪併罰，有二裁判以上，定其應執行之刑時
    ，固屬於法院自由裁量之事項，然仍應受前揭外部性界限及
    內部性界限之拘束（最高法院80年度臺非字第473號、93年
    度臺非字第192號裁判要旨參照）。
三、經查，受刑人陳宜芯因犯洗錢防制法等案件，經本院、臺灣
    彰化地方法院、臺灣屏東地方法院分別判處如附表所示之罪
    刑，均經確定在案，受刑人對其所犯如附表所示之得易科罰
    金之罪與不得易科罰金之各罪刑，向聲請人聲請定應執行刑
    ，有受刑人民國111年05月11日數罪併罰聲請狀1紙附卷可參
    （詳111年度聲字第820號本院卷第9頁），是聲請人依刑法
    第50條第2項之規定，就附表所示各罪聲請定其應執行之刑
    ，核屬正當。是以聲請人以本院為犯罪事實最後判決之法院
    ，聲請定其應執行之刑，本院審核上開情節，認與法並無不
    合，爰依法定其應執行之刑如主文所示。至附表編號5所示
    之罪所處併科罰金新台幣三萬元部分，仍應依原宣告之刑執
    行，附予敘明。 
四、依刑事訴訟法第477條第1項，刑法第50條第1項、第53條、
    第51條第5款，裁定如主文。
中　　華　　民　　國　　111 　年　　5 　　月　　30　　日
           　　　 刑事第十二庭  法　官　黃鏡芳
以上正本證明與原本無異。
如不服本裁定，應於收受送達後5日內向本院提出抗告狀。（應
附繕本）
　　　　　　　　　　　　　　　  書記官　施茜雯
中　　華　　民　　國　　111 　年　　5 　　月　　31　　日
　　　　　　　　　　　　　　　　　　　　　　　　　　
附表：受刑人陳宜芯定應執行刑案件一覽表
編　　　號  1 2 3 罪　　　名  侵占 偽造文書 偽造文書 宣　告　刑  有期徒刑3月，如易科罰金以新臺幣1仟元折算1日。 有期徒刑2月，如易科罰金以新臺幣1仟元折算1日。 有期徒刑2月，如易科罰金以新臺幣1仟元折算1日。 犯罪日期  109年初某日 109/04/06  109/04/06  偵查(自訴)機關 年　度　案　號  臺南地檢109年度偵緝字第320號 彰化地檢110年度偵緝字第49號 屏東地檢109年度偵字第3646號 最　後 事實審 法院 臺南地院 彰化地院 屏東地院  案號 109年度簡字第2769號 110年度簡字第341號 110年度簡字第754號  判決日期 109/09/21 110/03/19 110/07/08 確　定 判　決 法院 臺南地院 彰化地院 屏東地院  案號 109年度簡字第2769號 110年度簡字第341號 110年度簡字第754號  判決確定日期 109/11/02 110/04/20 110/08/20 是否為得易科 罰金之案件  是 是 是  備註   臺南地檢109年度執字第8482號 彰化地檢110年度執字第2137號 屏東地檢l10年度執字第4230號   編號1至3號共3罪業經屏東地院110年度聲字第1633號裁定  應執行刑為有期徒刑5月，如易科罰金以新臺幣1仟元折算1日。 (屏東地檢111執更86號/臺南地檢111執更助28號）   

編　　　號  4 5  罪　　　名  詐欺 洗錢防制法  宣　告　刑  有期徒刑3月，如易科罰金以新臺幣1仟元折算1日。 有斯徒刑8月  (併科新臺幣30000元）  犯罪日期  109/03/03 109/08/24~ 109/08/26  偵查(自訴)機關 年　度　案　號  臺南地檢110年度偵字第1019、3790號、 110年度偵緝字第31號 臺南地檢110年度偵字第1019、3790號、 110年度偵緝字第31號  最　後 事實審 法院 臺南地院 臺南地院   案號 110年度金訴緝字第4號 110年度金訴緝字第4號   判決日期 111/01/21 111/01/21  確　定 判　決 法院 臺南地院 臺南地院   案號 110年度金訴緝字第4號 110年度金訴緝字第4號   判決確定日期 111/03/08 111/03/08  是否為得易科 罰金之案件  是 否   備註   臺南地檢1ll年度執字第2844號 臺南地檢1ll年度執字第2843號